---
title: "lab2"
author: "Kalle Stoffers"
date: "2026-03-04"
output: html_document
---

Last compiled on `r format(Sys.time(), '%B, %Y')`

<br>

------------------------------------------------------------------------

## First look at CBS data

After having assembled the solar panel data, it is time to connect it to the demographic characteristics of the area.

Relevant packages

```{r eval = FALSE, message=FALSE}
#install.packages("sf")

rm(list=ls())

#library(fuzzyjoin)
library (data.table)
library(tidyverse)
library(sf)
#library(tidygeocoder)
```

Leeftijd, etnische afkomst, percentage eigendom, WOZ-waarde, elektriciteitsgebruik is op postcodeniveau bekend, dus importeren we de CBS gegevens per PC6 postcode. Die zijn hier te downloaden: <https://www.cbs.nl/nl-nl/dossier/nederland-regionaal/geografische-data/gegevens-per-postcode>

```{r eval = FALSE, results = 'hide', message = FALSE, warning = FALSE}
cbs_pc6_24 <- st_read(dsn = "C:/Users/kalle/Downloads/cbs_pc6_2024_v1.gpkg") |>
  mutate (year = 2024)
cbs_pc6_23 <- st_read(dsn = "C:/Users/kalle/Downloads/cbs_pc6_2023_v2.gpkg") |>
  mutate (year = 2023)
cbs_pc6_22 <- st_read(dsn = "C:/Users/kalle/Downloads/cbs_pc6_2022_vol.gpkg") |>
  mutate (year = 2022)

```

Merge CBS data en -9997 en -9995 op NA zetten.

```{r eval=FALSE}
cbs_pc6 <- bind_rows(cbs_pc6_24, cbs_pc6_23, cbs_pc6_22) |>
  arrange (postcode6, year) |>
  relocate (postcode6, year, geom)|>
  mutate(across(where(is.numeric), ~na_if(., -99997))) |>
  mutate(across(where(is.numeric), ~na_if(., -99995)))
```

Een aantal van de straten in de PV data hebben meerdere postcodes:

```{r eval=FALSE}
pv <- readRDS("./data/pv_data.Rds") |>
  filter(year >= 2022) |>
  mutate(id = row_number()) |>
  relocate(id)

meerdere_postcodes <- pv |> 
  mutate(same_pc = if_else(POSTCODE_VAN == POSTCODE_TOT, 1, 0)) |>
  filter(same_pc == 0) |>
  distinct(STRAATNAAM, POSTCODE_VAN, POSTCODE_TOT, .keep_all = TRUE)

```

Daarom selecteren we eerst de losse cbs postcodes die bij de pv straten horen

```{r eval=FALSE}
#voor elke rij in pv, selecteer de rij(en) in cbs_pc6 die voldoen aan de voorwaarden cbs_pc6$year=pv$year EN pv$POSTCODE_VAN >= cbs_pc6$postcode6 <= pv$POSTCODE_TOT van die rij in pv. maak voor die rijen in cbs_pc6 een kolom "id" aan en ken de waarde van de desbetrrefende pv$id toe. 

cbs_pc6 |>
  inner_join(
    pv, 
    by = join_by(
      year == year,
      postcode6 >= POSTCODE_VAN,
      postcode6 <= POSTCODE_TOT
    )
  )


#################################################################
#setDT(pv)
#setDT(cbs_pc6)

#resultaat <- cbs_pc6[pv, 
 #                    on = .(year == year, 
  #                          postcode6 >= POSTCODE_VAN, 
 #                           postcode6 <= POSTCODE_TOT), 
  #                   nomatch = NULL]




```

Dan kunnen we vervolgens de CBS data mergen met de PV data:

```{r}

#df_merging <- left_join(pv, cbs_pc6, by = c('POSTCODE_VAN'='postcode6', 'year'='year'))

```

Inkomen en stedelijkheid is alleen beschikbaar per 500m x 500m vierkanten. De data daarvan is hier te downloaden: <https://www.cbs.nl/nl-nl/dossier/nederland-regionaal/geografische-data/kaart-van-500-meter-bij-500-meter-met-statistieken>

```{r eval=FALSE}
cbs_500_24 <- st_read(dsn = "C:/Users/kalle/Downloads/cbs_vk500_2024_v1.gpkg") |>
  mutate (year = 2024)
cbs_500_23 <- st_read(dsn = "C:/Users/kalle/Downloads/2025-cbs_vk500_2023_v2/cbs_vk500_2023_v2.gpkg") |>
  mutate (year = 2023)
cbs_500_22 <- st_read(dsn = "C:/Users/kalle/Downloads/2025-cbs_vk500_2022_vol/cbs_vk500_2022_vol.gpkg") |>
  mutate (year = 2022)

cbs_500 <- bind_rows(cbs_500_24, cbs_500_23, cbs_500_22)
  

```

Nu moeten we de coordinaten van de centroide van elke postcode achterhalen en koppelen aan een 500x500 vierkant.

```{r}



```

Vervolgens kunnen we dit punt koppelen aan een 500x500 vierkant.

```{r}


```

Analyse: social network analyze met een weighted social network waarbij het gewicht de afstand is tussen de centroides van twee straten?
